【裁判字號】    95,交聲,910
【裁判日期】    951207
【裁判案由】    違反道路交通管理處罰條例聲明異議
【裁判全文】
臺灣臺北地方法院交通事件裁定         95年度交聲字第910號
    原處分機關  交通部公路總局臺北區監理所
    異  議  人
    即受處分人  甲○○
上列受處分人因違反道路交通管理處罰條例案件，對於交通部公
路總局臺北區監理所於中華民國九十五年九月一日所為之處分（
原處分案號：北監自裁字裁四０－Ｃ00000000號），聲
明異議，本院裁定如下：
    主  文
異議駁回。
    理  由
一、按禁止臨時停車線為紅色實線，用以指示禁止臨時停車路段
    ，道路交通標誌標線號誌設置規則第一百六十九條第一項、
    第二項定有明文，又設有禁止臨時停車標線處所不得臨時停
    車，道路交通安全規則第一百一十一條第一項第三款亦定有
    明文。次按汽車駕駛人在禁止臨時停車處所停車者，處新臺
    幣（下同）六百元以上一千二百元以下罰鍰，道路交通管理
    處罰條例第五十六條第一項第一款亦有明文。復按標誌、標
    線、號誌之設置目的，在於提供車輛駕駛人及行人有關道路
    路況之警告、禁制、指示等資訊，以便利行旅及促進交通安
    全；標誌、標線、號誌之設置、養護及號誌之運轉，由主管
    機關依其管轄辦理之；本規則所稱主管機關，指公路主管機
    關、市區道路主管機關及警察機關，道路交通標誌標線號誌
    設置規則第二條、第四條第一項、第五條亦分別訂有明文。
二、受處分人九十五年十一月一日補呈之違反道路交通管理事件
    裁決書信封正面記載與臺北區監理所九十五年十一月二十三
    日傳真過院之送達證書記載，本件異議人即受處分人（下稱
    受處分人）收受送達之日期為九十五年九月六日，而其提出
    異議日期為九十五年九月十九日，是本件尚未逾越聲明異議
    法定期限，先予敘明。
三、本件受處分人甲○○所有之車號七０五六—ＥＳ號自用小客
    車，於民國九十五年八月七日上午十時五十七分許，停放在
    臺北縣新店市○○街七十一號，劃設有禁止臨時停車紅色實
    線之路段上，為臺北縣政府警察局新店交通分隊員警林賢義
    拍照取證，並以受處分人所有之車輛有違反道路交通管理處
    罰條例第五十六條第一項第一款「在禁止臨時停車處所停車
    」之行為逕行掣單舉發，嗣受處分人於通知單上所載應到案
    日期前向原處分機關即交通部公路總局臺北區監理所提出申
    訴，經原處分機關調查結果，仍認受處分人有上開違規之行
    為，原處分機關乃依道路交通管理處罰條例第五十六條第一
    項第一款規定，裁處罰鍰九百元。
四、受處分人於本院調查時固不否認其有於前述時間將前開車號
    汽車停放在前述地點之事實，惟矢口否認有任何違反道路交
    通管理處罰條例之行為，辯稱：我們停在那個地方是附近的
    住戶推薦的，是一樓的機車店說的，通常轉彎五公尺之內不
    可以停，但是那個線畫的非常的長，我們有觀察六十四、六
    十六號附近的轉角都比較短，轉角應該是畫到七十三號就夠
    了，但是他一直畫到七十一號。我認為他圖利店家。我認為
    畫的線不公平云云。是受處分人對於前述時間停車之事實並
    不爭執，僅以前詞置辯表示交通標線劃設標準不一及該處不
    應劃設禁止停車之標線。
五、經查：按交通標線之劃設，本具有一般處分之性質，對於一
    般人民而言，有其存續力及拘束力。又按道路交通標誌、標
    線、號誌之設置，係主管機關基於整體交通考量所為之縝密
    規劃，本於其行政裁量之職權範圍內，考量當地交通狀況、
    行車流量及往來安全等因素及實際需要所為之行政措施，目
    的係為維護社會大眾使用道路之秩序，並以確保人車通行之
    安全，自不得恣意託詞而不予遵循，否則交通秩序勢將無從
    維持，人車生命安全亦將無以確保。本件系爭路段既已經行
    政機關評估認有不宜停車之因素，而經道路交通主管機關劃
    設紅線，則一般民眾即應遵守而不得停放車輛，況受處分人
    既係領有合格駕駛執照之駕駛人，其對於劃有紅色標線為表
    示「禁止臨時停車」之意義，自應知之甚稔。是受處分人上
    開所辯，均不足作為其得停車在表示「禁止臨時停車」紅色
    實線上之合法依據。受處分人之汽車所停位置既在劃設紅色
    標線區域內，已屬禁止臨時停車路段範圍之內，本件事證明
    確，受處分人之違規行為堪以認定。
六、綜上所述，受處分人甲○○確有在前述時地違規停放車輛之
    違規行為，從而原處分機關依前揭道路交通管理處罰條例第
    五十六條第一項第一款之規定，裁處異議人罰鍰九百元，核
    無違誤，異議人之異議顯無理由，自應予駁回。
七、據上論斷，應依道路交通案件處理辦法第十九條，裁定如主
    文。
中    華    民    國     95     年    12   月    7    日
                        交通法庭法  官  葉珊谷
以上正本證明與原本無異。
如不服本裁定，應於送達後5日內，向本院提出抗告狀。
                                書記官  顏淑華
中    華    民    國     95     年    12   月    7    日


司法院資訊處製作；財團法人民間司法改革基金會備份。
